【裁判字號】    97,審訴,1715
【裁判日期】    970919
【裁判案由】    毒品危害防制條例
【裁判全文】
臺灣桃園地方法院刑事判決            97年度審訴字第1715號
公  訴  人  臺灣桃園地方法院檢察署檢察官
被      告  甲○○原名王美玲.
上列被告因毒品危害防制條例案件，經檢察官提起公訴（97年度
毒偵字第2760號）及移送併辦（97年度毒偵字第3468號），被告
於準備程序進行中，就被訴事實為有罪之陳述，經本院告知簡式
審判程序意旨，並聽取公訴人及被告之意見後，本院合議庭裁定
改依簡式審判程序進行，茲判決如下：
    主  文
甲○○施用第一級毒品，累犯，處有期徒刑捌月，扣案之注射針
筒貳支、塑膠夾鏈袋拾個均沒收。又施用第二級毒品，累犯，
處有期徒刑伍月，扣案之玻璃球吸食器壹組、塑膠夾鏈袋拾個
均沒收。應執行有期徒刑拾月，扣案之注射針筒貳支、塑膠夾鏈
袋拾個、玻璃球吸食器壹組均沒收。
    事  實
一、甲○○有下列前科及觀察、勒戒、強制戒治處遇：
  (一)前於民國82年間因違反麻醉藥品管理條例等案件，經本院以
    82年度訴字第1539號，分別判處有期徒刑4 月、5 年2 月，
    並定應執行刑為有期徒刑5 年4 月，上訴後，經臺灣高等法
    院以83年度上訴字第1725號撤銷原判決，分別改判處有期徒
    刑4 月、5 年2 月，並定應執行刑為有期徒刑5 年4 月，嗣
    經最高法院以83年度臺上字第4708號駁回上訴確定，入監執
    行後，於84年8 月2 日假釋出監，嗣假釋遭撤銷，尚餘殘刑
    3 年4 月22日。於86年間因違反肅清煙毒條例、違反麻醉藥
    品管理條例等案件，經臺灣彰化地方法院以87年度訴字第66
    號，分別判處有期徒刑3 年1 月、6 月，並定應執行刑為有
    期徒刑3 年4 月，上訴後，經臺灣高等法院臺中分院以87年
    度上訴字第933 號駁回上訴確定，並與上述殘刑接續執行，
    於90年9 月13日假釋出監，所餘刑期交付保護管束，已於93
    年5 月21日依行刑累進處遇條例之規定縮短刑期後假釋期滿
    ，未經撤銷假釋，其未執行之刑，以已執行論。
  (二)於95年間因施用毒品案件，經臺灣新竹地方法院以95年度毒
    聲字第166 號裁定送觀察、勒戒後，因認有繼續施用毒品之
    傾向，再經臺灣新竹地方法院以95年度毒聲字第387 號裁定
    令入戒治處所施以強制戒治，於96年10月20日戒治期滿執行
    完畢，其所犯施用毒品犯行，則經臺灣新竹地方法院檢察署
    檢察官以96年度戒毒偵字第51號為不起訴處分確定。
二、詎甲○○仍不知悛悔，於前開強制戒治執行完畢後5 年內，
    復基於施用第一級毒品海洛因之犯意，於97年5 月18日上午
    6 時許，在桃園縣平鎮市○○街3 號3 樓住處內，以針筒注
    射之方式，施用第一級毒品海洛因1 次。另基於施用第二級
    毒品甲基安非他命之犯意，於翌日（19日）傍晚4 時許，在
    桃園縣中壢市○○街38號2 樓，以將第二級毒品甲基安非他
    命置入玻璃球吸食器內用火燒烤之方式，施用第二級毒品甲
    基安非他命1 次。嗣經警於97年5 月19日傍晚5 時許持搜索
    票至甲○○前開住處搜索，並扣得其所有供其施用第一、二
    級毒品所用之玻璃球吸食器1 組、注射針筒2 支及塑膠夾鏈
    袋30個。
三、案經宜蘭縣政府警察局移送臺灣桃園地方法院檢察署檢察官
    偵查起訴及移送併案審理。
    理  由
一、按刑事訴訟法第273 條之1 第1 項規定除被告所犯為死刑、
    無期徒刑、最輕本刑為3 年以上有期徒刑之罪或高等法院管
    轄第一審案件者外，於審判期日前之程序進行中，被告先就
    被訴事實為有罪之陳述時，審判長得告知被告簡式審判程序
    之旨，並聽取當事人、代理人、辯護人及輔佐人之意見後，
    裁定進行簡式審判程序。經查，本件被告甲○○被訴違反毒
    品危害防制條例案，非前開不得進行簡式審判程序之案件，
    經被告於本院審理時就被訴事實為有罪之陳述，且經本院告
    知被告簡式審判程序之旨，聽取被告及公訴人之意見後，爰
    依上開刑事訴訟法第273 條之1 第1 項之規定，經本院合議
    庭裁定由受命法官獨任進行簡式審判程序，合先敘明。
二、上開犯罪事實，業據被告於本院審理時坦承不諱，而被告為
    警查獲後，經採集尿液送慈濟大學濫用藥物檢驗中心檢驗，
    結果呈鴉片類、安非他命類陽性反應，此有慈濟大學濫用藥
    物檢驗中心出具之「結果總表」、宜蘭縣警察局刑警大隊毒
    品犯罪嫌疑人尿液採驗作業管制記錄各1 紙在卷可憑（97年
    度毒偵字第2760號卷第123 至124 頁、第122 頁），並有玻
    璃球吸食器1 組、注射針筒2 支及塑膠夾鏈袋30個等物扣案
    可資佐證，足認被告上開自白與事實相符，堪以採信。又被
    告前於95年間因施用毒品案件，經臺灣新竹地方法院以95年
    度毒聲字第166 號裁定送觀察、勒戒後，因認有繼續施用毒
    品之傾向，再經臺灣新竹地方法院以95年度毒聲字第387 號
    裁定令入戒治處所施以強制戒治，於96年10月20日戒治期滿
    執行完畢，其所犯施用毒品犯行，則經臺灣新竹地方法院檢
    察署檢察官以96年度戒毒偵字第51號為不起訴處分確定等情
    ，有刑案資料查註紀錄表及臺灣高等法院被告前案紀錄表在
    卷可稽，被告於強制戒治執行完畢釋放後5 年內再犯本件施
    用第一、二級毒品之罪，自應依法追訴。綜上，本件事證明
    確，被告犯行洵堪認定。
三、核被告上開所為，係犯毒品危害防制條例第10條第1 項、第
    2 項之施用第一、二級毒品罪。其施用前持有第一級毒品海
    洛因及第二級毒品甲基安非他命之低度行為，應為施用毒品
    之高度行為所吸收，均不另論罪。被告所犯上開二罪間，犯
    意各別，行為互異，應予分論併罰。又被告有如事實欄一所
    載前案科刑執行情形，有臺灣高等法院被告前案紀錄表在卷
    可按，於5 年以內故意再犯本件最重本刑為有期徒刑以上之
    罪，為累犯，應依刑法第47條第1 項之規定各加重其刑。爰
    審酌被告施用毒品，戕害自身身心，前已經觀察、勒戒及強
    制戒治執行完畢，仍無戒除毒癮之決心，足徵其沈溺毒癮頗
    深，原不宜寬縱，惟念其犯罪後尚能坦承犯行，堪認尚有悔
    意等一切情狀，分別量處如主文所示之刑，並定其應執行之
    刑。扣案之玻璃球吸食器1 組、注射針筒2 支及塑膠夾鏈袋
    30個，均為被告所有，且均為供其施用毒品所用之物，業經
    被告供明在卷，爰均依刑法第38條第1 項第2 款宣告沒收。
    移送併辦部分（97年度毒偵字第3468號），與檢察官起訴之
    犯罪事實相同，屬同一犯罪事實，本院已併予審究，附此敘
    明。
據上論斷，應依刑事訴訟法第273 條之1 第1 項、第299 條第1
項前段，毒品危害防制條例第10條第1 項、第2 項，刑法第11條
前段、第47條第1 項、第51條第5 款、第38條第1 項第2 款，判
決如主文。
本案經檢察官蔡如惠到庭執行職務。
中    華    民    國    97    年    9     月    19    日
                  刑事第十三庭 法  官  劉為丕
以上正本證明與原本無異。
如不服本判決，應於判決送達後10日內向本院提出上訴狀（應附
繕本），其未敘述上訴理由者，應於上訴期間屆滿後20日內補提
理由書狀於本院，上訴於臺灣高等法院。
                               書記官  陳淑瓊
中    華    民    國    97    年    9     月    23    日
附錄本案論罪科刑法條：
毒品危害防制條例第10條
施用第一級毒品者，處6 月以上 5 年以下有期徒刑。
施用第二級毒品者，處3 年以下有期徒刑。


司法院資訊處製作；財團法人民間司法改革基金會備份。
